# 劳务派遣收入如何确认？

提问人：_ 冰人 时间：2014-10-23 11:18:25
请问一下，关于中介服务公司劳务派遣收入的收入确认原则。是按收到用工单位的全额确认收入，还是按扣减支付给被派遣人员工资、社保后的净额确认收入呢？另外劳务派遣收入有没有涉及营改增？

回答人：chenyiwei
此问题处理的准则依据包括： （ 1 ）《计学撮要》第 141 ～ 146 页关于收入确认应采用“总额法”还是“净额法”的有关指引； （ 2 ）《企业会计准则第 9 号——职工薪酬》及其应用指南对“职工”的定义，即“指与企业订立劳动合同的所有人员，含全职、兼职和临时职工；
也包括虽未与企业订立劳动合同但由企业正式任命的人员，如董事会成员、监事会成员等。在企业的计划和控制下，虽未与企业订立劳动合同或未由其正式任命，但为其提供与职工类似服务的人员，也纳入职工范畴，如劳务用工合同人员”。
本案例中，需要分析该劳务派遣公司承担的风险和报酬，从劳务派遣公司与员工以及用人单位签订的协议条款分析。如果满足以下条件的，则按“净额法”确认收入的可能性相对较大： 1 、劳务派遣公司与员工签订的劳动合同以及与用人单位签订的劳务派遣合同在合同期限上是一致的，同时如果因非员工的过错或非员工的主观意愿而被用人单位退回时，用人单位负责承担员工无工作期间的最低生活保障及社保，直至员工与劳务派遣公司的劳动合同到期。则表明，劳务派遣公司基本不承担人员闲置的相关风险，不承担冗员的成本和风险。 2 、如果因为员工的重大过错被用人单位退回时，劳务派遣公司与员工的劳动合同自动解除，同时不承担提前解约的经济补偿金；如果员工因过错造成用人单位损失的，劳务派遣公司不承担赔偿责任，也不承担员工的其他连带责任。 3 、劳务派遣公司向用人单位收取的服务费计算方式是按照用人单位提供给员工的薪酬的一定比例计算的，如果用人单位提高或降低了相关员工的薪酬待遇，则服务费相应也发生变化。这表明劳务派遣公司获取的报酬是相对固定的。 如果满足上述条件，则表明就经济实质而言，员工更可能被视作用人单位的职工，而不是劳务派遣公司的职工。因此劳务派遣公司对服务费收入采用“净额法”更恰当。